【裁判字號】    98,上訴,751
【裁判日期】    980709
【裁判案由】    偽造文書等
【裁判全文】
臺灣高等法院刑事判決                 98年度上訴字第751號
上  訴  人
即  被  告  癸○○
選任辯護人  林正欣律師
上  訴  人
即  被  告  巳○○
            辰○○
上列上訴人等因詐欺案件，不服臺灣宜蘭地方法院97年度訴字第
220號、97年度易字第486號，中華民國97年12月9日第一審判決
（起訴案號：臺灣宜蘭地方法院檢察署97年度偵字第1268號、第
1702號），提起上訴，本院判決如下：
    主  文
上訴駁回。
    理  由
一、按不服地方法院之第一審判決而上訴者，應向管轄第二審之
    高等法院為之。上訴書狀應敘述具體理由。上訴書狀未敘述
    上訴理由者，應於上訴期間屆滿後20日內補提理由書於原審
    法院，逾期未補提者，原審法院應定期間先命補正。第二審
    法院認為上訴書狀未敘述理由或上訴有第362條前段之情形
    者，應以判決駁回之。但其情形可以補正而未經原審法院命
    其補正者，審判長應定期間先命補正。刑事訴訟法第361條
    、第367條，分別定有明文。所謂不服第一審判決之具體理
    由，必係依據卷內既有訴訟資料或提出新事證，指摘或表明
    第一審判決有何採證認事、用法或量刑等足以影響判決本旨
    之不當或違法，而構成應予撤銷之具體事由，始克當之。例
    如：依憑證據法則具體指出所採證據何以不具證據能力，或
    依憑卷證資料，明確指出所為證據證明力之判斷如何違背經
    驗、論理法則；倘僅泛言原判決認定事實錯誤、違背法令、
    量刑失之過重或輕縱，而未依上揭意旨指出具體事由，或形
    式上雖已指出具體事由，然該事由縱使屬實，亦不足以認為
    原判決有何不當或違法者，如對於不具有調查必要性之證據
    ，法院未依聲請調查亦未說明理由，或援用證據不當，但除
    去該證據仍應為同一事實之認定，皆難謂係具體理由，俾與
    第二審上訴制度旨在請求第二審法院撤銷、變更第一審不當
    或違法之判決，以實現個案救濟之立法目的相契合，並節制
    濫行上訴，此有最高法院97年度臺上字第892號判決意旨足
    資參照。從而，上訴人之上訴書狀或補提之上訴理由書，形
    式上雖有敘述上訴理由，惟並未具體敘述第一審判決有上述
    違法、不當情形，即與未敘述具體理由無異，其所為上訴，
    即不符合上訴之法定要件。
二、本件上訴人即被告癸○○、巳○○、辰○○等三人不服原判
    決，提起上訴，上訴理由略以：
（一）被告癸○○部分：原審判決認定被告癸○○就其未參與之
      如原判決附表二編號7至編號20所示部分，亦應論以共同
      詐欺取財14罪。查被告癸○○與第一審被告阮智琳係朋友
      關係，阮智琳向被告癸○○偽稱有人要賄款予阮智琳，要
      求被告癸○○提供帳戶供其使用，癸○○即向友人洪文蒲
      借用如原判決附表二編號1所示洪文蒲之彰化商業銀行帳
      戶供阮智琳使用。其後被告癸○○並聽從阮智琳之指示，
      親自至郵局提領如原判決附表二編號19、編號20所示款項
      ，存於由阮智琳交付予被告癸○○之林建發及黃永全帳戶
      。至於其餘如原判決附表二編號2至編號18之犯行，被告
      癸○○根本毫不知悉，亦未參與其中，遑論有與其餘被告
      有如何之犯意聯絡及行為分擔。而被告癸○○所為提供帳
      戶之行為，係詐欺罪構成要件以外之行為；提領款項之行
      為，則屬其餘被告詐欺犯行完成後，幫助處分贓物之行為
      ；均非詐欺罪構成要件之行為。檢察官及原審復無積極事
      證證明被告癸○○主觀上有為自己犯罪之意思，即率認被
      告癸○○就原判決附表二編號7至編號20部分，均應負共
      同正犯之罪責，容有未洽，爰請求撤銷原判決，改諭知被
      告癸○○幫助詐欺罪之判決云云。
（二）被告巳○○部分：被告巳○○與本案之主謀並未有犯意之
      聯絡，對其他人之犯行均無認識，只負責收取6本存款簿
      ，本不知存款簿可供作何用途，亦未自提款機取得現鈔或
      從其他共犯處分得金錢，犯罪情節實屬最輕，原審未慮及
      被告巳○○就原判決附表二所列14次犯行均未參與，亦從
      未分得贓款，仍重判有期徒刑4年，實難令被告巳○○甘
      服，爰請求改判輕刑云云。
（三）被告辰○○部分：被告辰○○於原審承認向林昭彥購買其
      帳戶存摺及提款卡，交與被告巳○○以幫助詐欺他人金錢
      。此係因被告巳○○告知被告辰○○其公司需要他人存摺
      辦理其他事宜，被告辰○○不疑有他，且入世未深，不知
      金融帳戶交給他人會造成他人錢財之傷害，而被告辰○○
      於原審對犯行坦承不諱，犯後態度良好，爰請求從輕量刑
      云云。
三、本件原審係認定上訴人即被告癸○○於民國96年6月間某時
    ，收購洪文蒲所申辦彰化商業銀行東港分行00000000000000
    號帳戶，交予阮智琳及其所屬詐騙集團成員後，由該詐騙集
    團成員於96年6月25日9時30分許，以原判決附表二編號1犯
    罪事實欄所示方式，致使被害人己○○陷於錯誤後匯款至洪
    文蒲上開帳戶。被告癸○○另收購郭家宏所申辦第一銀行東
    港分行00000000000號帳戶資料交予阮智琳及其所屬詐騙集
    團成員，由該詐騙集團位於大陸地區之成員於原判決附表二
    編號4及編號5所示時間，連續撥打電話予被害人壬○○、酉
    ○○，以附表二編號4、編號5犯罪事實欄所示詐騙方式，致
    被害人壬○○、酉○○陷於錯誤後，將其等匯予詐騙集團之
    部分款項匯至郭家宏上開帳戶。又被告癸○○、巳○○分別
    於97年1、2月間，加入上開阮智琳所屬之詐騙集團，共同基
    於詐欺取財之犯意聯絡，除由阮智琳及由集團成員「阿富」
    等人收購他人金融帳戶資料，而為詐欺取財犯行外，並由被
    告癸○○收購黃永全東港大鵬灣郵局00000000000000號帳戶
    資料、由被告巳○○收購顏金水土地銀行建國分行00000000
    0000號帳戶資料、由被告辰○○取得林昭諺之臺灣中小企業
    銀行大發分行000000000000號帳戶存摺、提款卡，以新臺幣
    （下同）5百元之價格售予被告巳○○後，由詐騙集團位於
    大陸地區之成員撥打電話予原判決附表二編號15、編號17、
    編號20所示之被害人，以該附表編號15、編號17、編號20所
    示詐騙方式，致被害人陷於錯誤後，匯款至黃永全、顏金水
    及林昭諺上開帳戶，並由阮智琳以行動電話通知共同被告辛○○（由本院另行審理）、被告癸○○、巳○○至金融機構
    提領詐得款項。
四、原審認定被告癸○○、巳○○、辰○○上述犯罪事實所憑證
    據及得心證理由，析述如下：
（一）被告癸○○於原審已坦承收購洪文蒲、黃永全、郭家宏之
      帳戶資料後交予阮智琳使用，及於原判決附表二編號19、
      編號20所示林建發、黃永全帳戶提領款項等情。被告辰○○關於其取得林昭諺帳戶資料後，以5百元價格售予被告
      巳○○，而幫助阮智琳所屬詐騙集團成員利用該帳戶取得
      詐得款項之犯行，亦坦承不諱。
（二）第一審被告阮智琳於原審明確證稱顏金水帳戶資料，係由
      被告巳○○收購，及提供被告癸○○、巳○○行動電話作
      為聯絡工具等語，而依卷附行動電話簡訊翻拍照片（見警
      卷第257頁至第259頁）所示，阮智琳所屬詐騙集團以行動
      電話簡訊傳送詐騙用之黃明鋒、林文宏、林信誠、郭家宏
      帳戶帳號，復佐以卷附阮智琳持用之0000000000號行動電
      話，及共同被告辛○○持用之0000000000號行動電話之通
      訊監察譯文，依該通訊監察譯文內容所示（見警卷第278
      頁至第346頁），均明確顯示被害人丁○○、戊○○、午
      ○○、申○○、亥○○、未○○、寅○○、庚○○○、戌
      ○○等人遭詐騙後，阮智琳即以行動電話通知或以簡訊傳
      送之方式，通知詐騙集團成員前往領款等情。再者，被告
      癸○○於偵查中自承：「（你沒有受命於阮智琳載被告巳
      ○○去領錢？）有，阮智琳有叫我載被告巳○○去領錢，
      但錢未進來，所以未領到。」、「（你從何時開始加入阮
      智琳詐騙集團行列？）今年過年後即約97年2月10日左右
      ，因我知道阮智琳在從事詐騙集團工作，所以才加入一起
      做，因為家裡需要金錢。」、「（你於阮智琳詐騙集團中
      擔任何種角色、職務分工為何？）我是受他指揮載人去領
      錢。」、「（共載過幾次？）被告巳○○1次、檳榔（即
      丙○○）則是上星期五載到星期二共3、4次，每次去都未
      領到錢。」（見第1268號偵查卷第130頁）；被告巳○○
      於警詢中自承：「（你們公司總共幾個人？）5人。」、
      「（那5人？分別擔任何種工作？）老闆阿發（即阮智琳
      ）、小明（即辛○○）、JoJo（即被告癸○○）、檳榔（
      即丙○○）、還有我。」、「（你們詐騙集團阿發、小明
      、JoJo、檳榔等人分別擔任何種角色？）阿發是老闆負責
      分配工作。小明是負責衝現場、試簿子及收購人頭帳戶。
      老闆會叫JoJo載我到銀行試簿子。檳榔跟小明一樣。」（
      見警卷第95頁、第96頁）。被告辰○○於原審自承將林昭
      諺之帳戶資料出售予被告巳○○，此亦為阮智琳證述在卷
      （見原審卷二第82頁）。
（三）綜上，足認阮智琳所屬之詐騙集團，係先以電話詐騙被害
      人匯入款項後，即由阮智琳在臺灣地區居中擔任分配協調
      工作，分別指使共同被告辛○○、被告癸○○、巳○○各
      自擔任收購、測試存摺帳戶、領取詐得款項等工作，而被
      告癸○○自承其自97年2月10日後加入該詐騙集團，被告
      巳○○自承其自97年農曆過年後加入，則被告癸○○、巳
      ○○應自原判決附表二編號7所示時間起，即有參與詐騙
      行為，而該詐騙集團之各成員間，對全體詐騙集團於被告
      等人自其加入後之全部犯行，有犯意聯絡及行為之分擔，
      為共同正犯，自非僅就其自己實施之行為負其責任，而應
      在犯意聯絡範圍內，對於他共同正犯所實施之行為共同負
      責，被告癸○○辯稱其未參與原判決附表二編號7至編號
      18詐欺取財犯行，被告巳○○辯稱其未收購顏金水帳戶資
      料，未參與原判決附表二編號7至編號20所示詐欺取財犯
      罪云云，不足為據，本件事證明確，被告癸○○、巳○○
      、辰○○等人犯行堪以認定。
（四）原審認被告癸○○、巳○○關於原判決附表二編號7至編
      號20犯行，均係犯刑法第339條第1項詐欺取財罪；被告辰
      ○○所為，係成立刑法第339條第1項詐欺取財罪之幫助犯
      ，依刑法第30條第2項減輕其刑。被告癸○○、巳○○與
      共同被告辛○○、第一審被告阮智琳、丙○○、「楊政彰
      」所屬詐騙集團成員，就原判決附表二編號7至編號20犯
      行部分，有犯意聯絡及行為分擔，皆為共同正犯。被告癸○○、被告巳○○所犯上開詐欺取財罪，犯意各別、行為
      互殊，應予分論併罰，及審酌被告癸○○、巳○○與詐騙
      集團在台之負責人阮智琳間，基於犯意聯絡及行為分擔，
      於被害人受騙後將款項匯入金融機構帳戶後，即由阮智琳
      指揮旗下成員領取詐得款項，而被告辰○○明知提供金融
      機構帳戶可能使詐騙集團成員利用該帳戶取得詐得款項，
      竟仍提供帳戶予他人使用，依其等犯罪之動機、目的、手
      段、被害人所受之損害，另參被告辰○○前因施用毒品，
      經臺灣高雄地方法院以94年度簡字第2375號刑事判決判處
      有期徒刑4月確定，於94年11月13日執行完畢出監，再因
      施用毒品，經同院以94年度簡字第6148號刑事判決判處有
      期徒刑4月確定，於95年3月1日易科罰金執行完畢，有本
      院被告陳正豪前案紀錄表可按，被告辰○○受有期徒刑之
      執行完畢，5年內再犯本件有期徒刑之罪，為累犯，應依
      刑法第47條第1項加重其刑等情。分別量處被告癸○○如
      原判決附表二14罪所示之刑，應執行有期徒刑4年；量處
      被告巳○○如原判決附表二14罪所示之刑，應執行有期徒
      刑4年；量處被告辰○○有期徒刑4月，並就被告辰○○部
      分諭知易科罰金之折算標準，細譯原審判決之事實認定，
      就得心證及對被告等人所持答辯不予採納之理由，均已詳
      加論述，並未牴觸經驗與論理法則，對於論罪法條之法律
      適用，亦予清楚說明，有關量刑之裁量，復已斟酌刑法第
      57條各款所列情狀，並依法就原判決附表四編號10至編號
      15所列之物，於所犯各罪項下宣告沒收，堪認妥適。
五、被告等人雖執前開理由提起上訴，惟查：
（一）按刑法之共同正犯，包括共謀共同正犯及實行共同正犯二
      者在內；祇須行為人有以共同犯罪之意思，參與共同犯罪
      計畫之擬定，互為利用他人實行犯罪構成要件之行為，完
      成其等犯罪計畫，即克當之，不以每一行為人均實際參與
      部分構成要件行為或分取犯罪利得為必要，有最高法院34
      年上字第862號判例、64年臺上字第2613號判例可參。從
      而，被告縱然未親自著手實行犯罪行為或未參與分贓，然
      其既與著手為實行犯行之人有犯意聯絡及為自己犯罪之意
      思，基於共同正犯一部行為，全部承擔之法理，自應就所
      有共同正犯之有犯意聯絡之全部犯行負責。被告癸○○於
      偵查中自承其於97年2月10日後加入阮智琳所屬之詐騙集
      團（見第1268號偵查卷第131頁），被告巳○○則於偵查
      中自承其於97年農曆過年後，以阮智琳交付之0000000000
      號行動電話與詐騙集團聯絡（見第1268號偵查卷第127頁
      ），足認被告巳○○最遲於97年農曆過後，即加入該詐騙
      集團為詐欺犯行。被告癸○○、巳○○與以阮智琳為首之
      詐騙集團間，有犯意聯絡及為自己犯罪之意思，自應為其
      加入詐騙集團後之全體詐騙集團成員實施之詐騙行為負責
      。原審分別就被告癸○○、巳○○加入詐騙集團後，該集
      團成員基於彼此犯意聯絡所共同實行之如原判決附表二編
      號7至編號20犯行部分論罪科刑，於法並無違誤。而被告
      癸○○基於共同犯意聯絡，提供帳戶予阮智琳，及為阮智
      玲至郵局提領詐得之款項，已實行詐欺取財犯罪之構成要
      件行為，其上訴意旨請求改以幫助詐欺罪判刑，於法顯然
      未合。而被告巳○○另陳述其不知存款簿之用途部分，查
      其既於偵查中供述有聽說詐騙集團成員阿發是老闆負責分
      配工作、小明是負責衝現場、試簿子及收購人頭帳戶、老
      闆會叫JoJo來載其到銀行試簿子等語（見第1268號偵查卷
      第127頁），顯見其對該詐騙集團之犯罪內容已有所認識
      ，凡此均經原審詳列理由認定在案，其否認知悉存款簿之
      用途，無犯罪故意云云，自難認已提出具體之上訴理由。
      至於被告巳○○陳稱其犯罪情節最輕部分，此屬法院依職
      權認定之範疇，非得由被告巳○○自行解釋，且其犯罪情
      節之輕重，亦經原審併入量刑之考量，當不得執為指摘原
      判決之具體理由。
（二）另被告辰○○提起上訴，改以其入世未深、不知金融帳戶
      交給他人會造成他人錢財之傷害等語置辯，然查被告陳正
      豪於原審對被訴犯罪事實為認罪之陳述（見原審卷（三）
      第142頁），其係智識、精神狀態均屬正常之成年人，應
      知一般經濟信用正常之人，均得自行至金融機構開立帳戶
      ，然卻同意受被告巳○○之託，收購林昭彥、江泓毅之帳
      戶充供詐騙集團不法使用，其就本件詐欺取財犯罪結果之
      發生，當未違背其本意，被告辰○○翻異前供，陳稱無幫
      助詐欺取財犯罪之故意而提起上訴，其所持理由不足以推
      翻原審判決之基礎。其上訴意旨末陳其於原審對犯行坦承
      不諱、犯後態度良好云云，既經原審併入量刑之考量，被
      告辰○○提起上訴後否認犯罪，卻又以其犯後態度良好爭
      執刑度，立論矛盾，不足作為上訴之具體理由。
六、綜上所述，被告癸○○、巳○○、辰○○等人無視原審判決
    所載犯罪事實及論罪科刑理由，仍執前詞置辯提起上訴，核
    其等上訴所指摘事項，原審判決已逐一敘明認定犯罪事實所
    憑之證據與被告所持辯解何以不予採納之理由，無論認事用
    法均無違誤，被告等人並未依據卷內既有訴訟資料或提出新
    事證，具體指摘原判決關於認定事實、適用法律有何違法或
    不當之處，應認其等上訴不合上訴之法定要件，應予駁回，
    並不經言詞辯論為之。
七、共同被告辛○○涉犯共同詐欺取財罪部分另結。
據上論斷，應依刑事訴訟法第367條前段、第372條，判決如主文
。
中    華    民    國    98    年     7    月    9     日
                  刑事第十三庭  審判長法  官   曾德水
                                      法  官   林婷立
                                      法  官   陳恆寬
以上正本證明與原本無異。
不得上訴。
                                      書記官   黃家麟
中    華    民    國    98    年    7     月    13    日
附錄本案論罪科刑法條：
刑法第339條第1項
意圖為自己或第三人不法之所有，以詐術使人將本人或第三人之
物交付者，處5年以下有期徒刑、拘役或科或併科1千元以下罰金
。
附件
原判決附表二
┌─┬────┬─┬──────────────────────────┬───┬────────┐
│編│        │被│                                                    │      │                │
│號│犯罪時間│害│                     犯罪事實                       │共犯  │    宣告刑      │
│  │        │人│                                                    │      │                │
├─┼────┼─┼──────────────────────────┼───┼────────┤
│  │96年6月 │林│於大陸地區犯嫌楊政彰所屬詐騙集團成員，打電話予被害人│阮智琳│阮智琳處有期徒刑│
│1 │25日9時 │秀│己○○，冒充警察人員，佯稱被害人個人資料外洩涉嫌詐欺│      │壹年。          │
│  │30分許  │慧│，迨被害人誤信先後匯出563970元、580000元至詐騙集團成│      │                │
│  │        │  │員指定之彰化商業銀行東港分行00000000000000號洪文蒲戶│      │                │
│  │        │  │內。                                                │      │                │
├─┼────┼─┼──────────────────────────┼───┼────────┤
│  │96年10月│倪│於大陸地區犯嫌楊政彰所屬詐騙集團成員，打電話予被害人│阮智琳│阮智琳處有期徒刑│
│2 │15日13時│許│子○○○，佯稱被害人涉案需凍結帳戶內存款，迨被害人誤│辛○○│捌月，附表四編號│
│  │30分許  │慧│信匯出40萬5000元至詐騙集團成員指定之彰化商業銀行東高│      │10至編號12所示之│
│  │        │玲│雄分行00000000000000號黃明鋒帳戶內。                │      │物均沒收之。    │
│  │        │  │                                                    │      │辛○○處有期徒刑│
│  │        │  │                                                    │      │柒月，附表四編號│
│  │        │  │                                                    │      │10至編號12所示之│
│  │        │  │                                                    │      │物均沒收之。    │
├─┼────┼─┼──────────────────────────┼───┼────────┤
│  │96年10月│鄭│於大陸地區犯嫌楊政彰所屬詐騙集團成員，佯稱監理站人員│阮智琳│阮智琳處有期徒刑│
│  │月18日  │麗│，打電話予被害人地○○，謊稱被害人違規罰款未繳、年籍│辛○○│捌月，附表四編號│
│3 │8時40分 │珠│資料遭冒用涉案將凍結帳戶，迨被害人誤信至金融機構，先│      │10至編號12所示之│
│  │許      │  │後匯出54萬3000元、39萬8000元，至詐騙集團成員指定之合│      │物均沒收之。    │
│  │        │  │作金庫銀行小港分行0000000000000號許丞翰、新光銀行萬 │      │辛○○處有期徒刑│
│  │        │  │丹分行0000000000000號林信誠等2筆匯款共94萬1000元。  │      │柒月，附表四編號│
│  │        │  │                                                    │      │10至編號12所示之│
│  │        │  │                                                    │      │物均沒收之。    │
├─┼────┼─┼──────────────────────────┼───┼────────┤
│  │96 年 10│洪│於大陸地區犯嫌楊政彰所屬詐騙集團成員，先以交友認識後│阮智琳│阮智琳處有期徒刑│
│  │月 19 日│嘉│，以被害人壬○○投資香港馬會獲利巨額利潤，惟需繳交手│辛○○│壹年肆月，附表四│
│  │至同年  │敏│續費、匯差、稅金等款項，被害人誤信，先後匯款至高雄新│      │編號10至編號12所│
│4 │12 月 7 │  │興郵局000000 00000000號滕善梅、高雄林華郵局         │      │示之物均沒收之。│
│  │日間共 8│  │00000000000000號沈郭壁雲、高雄旗津郵局00000000000000│      │辛○○處有期徒刑│
│  │次      │  │號潘雅玲、臺北中山郵局00000000000000號余佩芳、高雄橋│      │壹年月，附表四│
│  │        │  │頭郵局00000000000000號趙俊榮、第一銀行東港分行      │      │編號10至編號12所│
│  │        │  │00000000000號郭家宏等6個帳戶內，共365萬9800元。     │      │示之物均沒收之。│
│  │        │  │                                                    │      │                │
├─┼────┼─┼──────────────────────────┼───┼────────┤
│  │96 年 12│黃│於大陸地區犯嫌楊政彰所屬詐騙集團成員，透過網路聊天方│阮智琳│阮智琳處有期徒刑│
│  │月 5 日 │心│式，騙取被害人酉○○匯款5萬元至指定郵局             │辛○○│壹年肆月，附表四│
│  │至同年月│寧│00000000000000 趙俊榮帳戶內，再由其他成員佯裝香港賽 │      │編號10至編號12所│
│5 │24 日間 │  │馬協會人員向被害人謊稱其中獎要先繳納匯款費等藉口，使│      │示之物均沒收之。│
│  │共 6 次 │  │被害人誤信，先後匯款至彰化銀行東港分行00000000000000│      │辛○○處有期徒刑│
│  │        │  │蔡良進、中壢郵局00000000000000號洪松霖、第一銀行東港│      │壹年月，附表四│
│  │        │  │分行00000000000號郭家宏、高雄籬仔內郵局             │      │編號10至編號12所│
│  │        │  │00000000000000號陳柏亨等3個帳戶內，共396萬8200元。  │      │示之物均沒收之。│
├─┼────┼─┼──────────────────────────┼───┼────────┤
│  │96年12月│蔣│於大陸地區犯嫌楊政彰所屬詐騙集團成員，打被害人天○○│阮智琳│阮智琳處有期徒刑│
│  │20日10  │振│，謊稱被害人涉案需將名下帳戶金錢領出匯入指定帳戶監管│辛○○│壹年，附表四編號│
│6 │時許    │祥│，迨被害人誤信至金融機構先後匯出47萬元至高雄廣澤郵局│      │10至編號12所示之│
│  │        │  │00000000000000號黃正傑、匯出110萬元至臺灣中小企業銀 │      │物均沒收之。    │
│  │        │  │行埔里分行00000000000號林文宏、匯出19萬元至渣打銀行 │      │辛○○處有期徒刑│
│  │        │  │高雄分行000000000000號余茂其等3個帳戶內共176萬元。  │      │拾壹月，附表四編│
│  │        │  │                                                    │      │號10至編號12所示│
│  │        │  │                                                    │      │之物均沒收之。  │
├─┼────┼─┼──────────────────────────┼───┼────────┤
│  │97年2月 │李│於大陸地區犯嫌楊政彰所屬詐騙集團成員，先後打電話給被│阮智琳│阮智琳處有期徒刑│
│  │21日10  │坤│害人丁○○，佯稱係銀行與檢警人員，向被害人謊稱涉嫌詐│辛○○│捌月，附表四編號│
│7 │時30分許│鼎│欺案需凍結帳戶內存款協助辦案，迨被害人誤信匯出19萬元│丙○○│10至編號15所示之│
│  │        │  │至歹徒指定之兆豐國際商業銀行楠梓分行00000000000號詹 │癸○○│物均沒收之。    │
│  │        │  │欣樺帳戶內。                                        │巳○○│辛○○處有期徒刑│
│  │        │  │                                                    │      │柒月，附表四編號│
│  │        │  │                                                    │      │10至編號15所示之│
│  │        │  │                                                    │      │物均沒收之。    │
│  │        │  │                                                    │      │丙○○、癸○○、│
│  │        │  │                                                    │      │巳○○各處有期徒│
│  │        │  │                                                    │      │刑陸月，附表四編│
│  │        │  │                                                    │      │號10至編號15所示│
│  │        │  │                                                    │      │之物均沒收之。  │
├─┼────┼─┼──────────────────────────┼───┼────────┤
│  │97年2月 │李│於大陸地區犯嫌楊政彰所屬詐騙集團成員，打電話給被害人│阮智琳│阮智琳處有期徒刑│
│8 │21日14時│孟│戊○○，佯稱係監理站人員，向被害人謊稱有違規未處理將│辛○○│捌月，附表四編號│
│  │56分許  │珠│凍結其帳戶，迨被害人誤信至金融機構匯出10萬元至歹徒指│丙○○│10至編號15所示之│
│  │        │  │定之鳳山市鳳松郵局00000000000000號李桂賓帳戶內。    │癸○○│物均沒收之。    │
│  │        │  │                                                    │巳○○│辛○○處有期徒刑│
│  │        │  │                                                    │      │柒月，附表四編號│
│  │        │  │                                                    │      │10至編號15所示之│
│  │        │  │                                                    │      │物均沒收之。    │
│  │        │  │                                                    │      │丙○○、癸○○、│
│  │        │  │                                                    │      │巳○○各處有期徒│
│  │        │  │                                                    │      │刑陸月，附表四編│
│  │        │  │                                                    │      │號10至編號15所示│
│  │        │  │                                                    │      │之物均沒收之。  │
├─┼────┼─┼──────────────────────────┼───┼────────┤
│  │97 年 2 │曾│於大陸地區犯嫌楊政彰所屬詐騙集團成員，打電話給被害人│阮智琳│阮智琳處有期徒刑│
│  │月22日15│應│午○○，佯稱係檢警人員，向被害人謊稱涉案，需將名下帳│辛○○│捌月，附表四編號│
│9 │時許    │隆│戶內金錢領出配合辦案，迨被害人誤信至銀行匯出22萬5000│丙○○│10至編號15所示之│
│  │        │  │元，至歹徒指定之中國信託商業銀行中壢分行000000000000│癸○○│物均沒收之。    │
│  │        │  │號蘇琲婷帳戶內。                                    │巳○○│辛○○處有期徒刑│
│  │        │  │                                                    │      │柒月，附表四編號│
│  │        │  │                                                    │      │10至編號15所示之│
│  │        │  │                                                    │      │物均沒收之。    │
│  │        │  │                                                    │      │丙○○、癸○○、│
│  │        │  │                                                    │      │巳○○各處有期徒│
│  │        │  │                                                    │      │刑陸月，附表四編│
│  │        │  │                                                    │      │號10至編號15所示│
│  │        │  │                                                    │      │之物均沒收之。  │
├─┼────┼─┼──────────────────────────┼───┼────────┤
│  │97年2月 │陳│於大陸地區犯嫌楊政彰所屬詐騙集團成員，先後打電話給被│阮智琳│阮智琳處有期徒刑│
│  │22日15時│林│害人卯○○○，佯稱係銀行與檢警人員，向被害人謊稱涉案│辛○○│捌月，附表四編號│
│10│許      │明│需繳交保證金50萬元，迨被害人誤信，先後至第一銀行及郵│丙○○│10至編號15所示之│
│  │        │珠│局分別匯出40萬元、10萬元至歹徒指定之國泰世華台南分行│癸○○│物均沒收之。    │
│  │        │  │000000000000號蘇琲婷帳戶內。                        │巳○○│辛○○處有期徒刑│
│  │        │  │                                                    │      │柒月，附表四編號│
│  │        │  │                                                    │      │10至編號15所示之│
│  │        │  │                                                    │      │物均沒收之。    │
│  │        │  │                                                    │      │丙○○、癸○○、│
│  │        │  │                                                    │      │巳○○各處有期徒│
│  │        │  │                                                    │      │刑陸月，附表四編│
│  │        │  │                                                    │      │號10至編號15所示│
│  │        │  │                                                    │      │之物均沒收之。  │
├─┼────┼─┼──────────────────────────┼───┼────────┤
│  │97年3月1│王│於大陸地區犯嫌楊政彰所屬詐騙集團成員，打電話給被害人│阮智琳│阮智琳處有期徒刑│
│  │日21時50│家│甲○○，佯稱係奇摩公司人員，向被害人謊稱其日前網路購│辛○○│捌月，附表四編號│
│11│分許    │凰│物設定扣款錯誤，需持金融卡至ATM解除設定，迨被害人誤 │丙○○│10至編號15所示之│
│  │        │  │信持金融卡至ATM聽其指示操作，從其帳戶內匯出款項29999│癸○○│物均沒收之。    │
│  │        │  │元至歹徒指定之華南銀行籬仔內分行000000000000號劉世傑│巳○○│辛○○處有期徒刑│
│  │        │  │帳戶內。                                            │      │柒月，附表四編號│
│  │        │  │                                                    │      │10至編號15所示之│
│  │        │  │                                                    │      │物均沒收之。    │
│  │        │  │                                                    │      │丙○○、癸○○、│
│  │        │  │                                                    │      │巳○○各處有期徒│
│  │        │  │                                                    │      │刑陸月，附表四編│
│  │        │  │                                                    │      │號10至編號15所示│
│  │        │  │                                                    │      │之物均沒收之。  │
├─┼────┼─┼──────────────────────────┼───┼────────┤
│  │97年3月1│馮│於大陸地區犯嫌楊政彰所屬詐騙集團成員，先後打電話給被│阮智琳│阮智琳處有期徒刑│
│  │日至同年│雅│害人申○○，佯稱係虎奇摩賣家及郵局人員，向被害人謊稱│辛○○│捌月，附表四編號│
│  │月2日   │筠│其日前網路購物設定扣款錯誤，需持金融卡至ATM解除設定 │丙○○│10至編號15所示之│
│12│        │  │，迨被害人誤信持金融卡至ATM聽其指示操作，致先後從其 │癸○○│物均沒收之。    │
│  │        │  │帳戶內匯出4筆款項共10萬7088元至臺灣中小企業銀行南京 │巳○○│辛○○處有期徒刑│
│  │        │  │東路分行00000000000號陳秀娟、玉山銀行木柵分行       │      │柒月，附表四編號│
│  │        │  │0000000000000號黃國南、華南銀行籬仔內分行           │      │10至編號15所示之│
│  │        │  │000000000000號劉世傑等3個帳戶內。                   │      │物均沒收之。    │
│  │        │  │                                                    │      │丙○○、癸○○、│
│  │        │  │                                                    │      │巳○○各處有期徒│
│  │        │  │                                                    │      │刑陸月，附表四編│
│  │        │  │                                                    │      │號10至編號15所示│
│  │        │  │                                                    │      │之物均沒收之。  │
├─┼────┼─┼──────────────────────────┼───┼────────┤
│  │97 年 3 │劉│於大陸地區犯嫌楊政彰所屬詐騙集團成員，打電話予被害人│阮智琳│阮智琳處有期徒刑│
│  │月 5 日 │錦│亥○○，佯稱檢察官謊稱被害人涉案，需繳交保證金否則將│辛○○│捌月，附表四編號│
│13│14時許  │清│凍結其帳戶，迨被害人誤信至京城銀行匯出29萬8000元，至│丙○○│10至編號15所示之│
│  │        │  │歹徒指定之土地銀行新營分行000000000000號郭宗穎帳戶內│癸○○│物均沒收之。    │
│  │        │  │。                                                  │巳○○│辛○○處有期徒刑│
│  │        │  │                                                    │      │柒月，附表四編號│
│  │        │  │                                                    │      │10至編號15所示之│
│  │        │  │                                                    │      │物均沒收之。    │
│  │        │  │                                                    │      │丙○○、癸○○、│
│  │        │  │                                                    │      │巳○○各處有期徒│
│  │        │  │                                                    │      │刑陸月，附表四編│
│  │        │  │                                                    │      │號10至編號15所示│
│  │        │  │                                                    │      │之物均沒收之。  │
├─┼────┼─┼──────────────────────────┼───┼────────┤
│  │97年3月6│江│於大陸地區犯嫌楊政彰所屬詐騙集團成員，打電話給被害人│阮智琳│阮智琳處有期徒刑│
│  │日17時35│坤│乙○○，佯稱係雅虎奇摩賣家，向被害人謊稱其日前網路購│辛○○│捌月，附表四編號│
│  │分許    │憲│物設定扣款錯誤，需持金融卡至ATM解除設定，迨被害人誤 │丙○○│10至編號15所示之│
│14│        │  │信持金融卡至ATM聽其指示操作，致從其帳戶內匯出2萬9998│癸○○│物均沒收之。    │
│  │        │  │元至歹徒指定之合作金庫古亭分行0000000000000號鄒岳峰 │巳○○│辛○○處有期徒刑│
│  │        │  │帳戶內。                                            │      │柒月，附表四編號│
│  │        │  │                                                    │      │10至編號15所示之│
│  │        │  │                                                    │      │物均沒收之。    │
│  │        │  │                                                    │      │丙○○、癸○○、│
│  │        │  │                                                    │      │巳○○各處有期徒│
│  │        │  │                                                    │      │刑陸月，附表四編│
│  │        │  │                                                    │      │號10至編號15所示│
│  │        │  │                                                    │      │之物均沒收之。  │
├─┼────┼─┼──────────────────────────┼───┼────────┤
│  │97年3月8│張│於大陸地區犯嫌楊政彰所屬詐騙集團成員，打電話至被害人│阮智琳│阮智琳處有期徒刑│
│  │日19時30│書│丑○○，佯稱係直銷公司人員，向被害人謊稱其先前購物簽│辛○○│捌月，附表四編號│
│15│分許    │瑋│收時填單錯誤，需匯款過去才能更改，迨被害人誤信持金融│丙○○│10至編號15所示之│
│  │        │  │卡至ATM聽其指示操作，從其帳戶內匯出2筆共19萬7799元至│癸○○│物均沒收之。    │
│  │        │  │歹徒指定之樹林郵局00000000000000號歐佩蓉、臺灣中小企│巳○○│辛○○處有期徒刑│
│  │        │  │業銀行大發分行000000000000號林昭諺等2帳戶內。       │      │柒月，附表四編號│
│  │        │  │                                                    │      │10至編號15所示之│
│  │        │  │                                                    │      │物均沒收之。    │
│  │        │  │                                                    │      │丙○○、癸○○、│
│  │        │  │                                                    │      │巳○○各處有期徒│
│  │        │  │                                                    │      │刑陸月，附表四編│
│  │        │  │                                                    │      │號10至編號15所示│
│  │        │  │                                                    │      │之物均沒收之。  │
├─┼────┼─┼──────────────────────────┼───┼────────┤
│  │97年3月 │游│於大陸地區犯嫌楊政彰所屬詐騙集團成員，打電話給被害人│阮智琳│阮智琳處有期徒刑│
│  │11日19時│騰│未○○，佯稱係網路賣家，向被害人謊稱其先前網路購物設│辛○○│捌月，附表四編號│
│16│許      │頡│定扣款錯誤，需持金融卡至ATM解除設定，迨被害人誤信持 │丙○○│10至編號15所示之│
│  │        │  │金融卡至ATM聽其指示操作，從其帳戶內匯出2萬9998元至歹│癸○○│物均沒收之。    │
│  │        │  │徒指定之高雄鼓山郵局00000000000000號邱美鳳帳戶內。  │巳○○│辛○○處有期徒刑│
│  │        │  │                                                    │      │柒月，附表四編號│
│  │        │  │                                                    │      │10至編號15所示之│
│  │        │  │                                                    │      │物均沒收之。    │
│  │        │  │                                                    │      │丙○○、癸○○、│
│  │        │  │                                                    │      │巳○○各處有期徒│
│  │        │  │                                                    │      │刑陸月，附表四編│
│  │        │  │                                                    │      │號10至編號15所示│
│  │        │  │                                                    │      │之物均沒收之。  │
├─┼────┼─┼──────────────────────────┼───┼────────┤
│  │97年3月 │莊│於大陸地區犯嫌楊政彰所屬詐騙集團成員，打電話予被害人│阮智琳│阮智琳處有期徒刑│
│  │13日12時│玉│寅○○佯稱係檢警人員，謊稱被害人涉案，需配合調查匯款│辛○○│捌月，附表四編號│
│17│8分許   │永│指定帳戶才能解除被告身份，迨被害人誤信先後匯出25萬、│丙○○│10至編號15所示之│
│  │        │  │18萬至歹徒指定之土地銀行建國分行000000000000號顏金水│癸○○│物均沒收之。    │
│  │        │  │帳戶內共43萬元。                                    │巳○○│辛○○處有期徒刑│
│  │        │  │                                                    │      │柒月，附表四編號│
│  │        │  │                                                    │      │10至編號15所示之│
│  │        │  │                                                    │      │物均沒收之。    │
│  │        │  │                                                    │      │丙○○、癸○○、│
│  │        │  │                                                    │      │巳○○各處有期徒│
│  │        │  │                                                    │      │刑陸月，附表四編│
│  │        │  │                                                    │      │號10至編號15所示│
│  │        │  │                                                    │      │之物均沒收之。  │
├─┼────┼─┼──────────────────────────┼───┼────────┤
│  │97年3月 │施│於大陸地區犯嫌楊政彰所屬詐騙集團成員，打電話給被害人│阮智琳│阮智琳處有期徒刑│
│18│13日16時│謝│庚○○○，佯稱被害人身份遭冒用需交付85萬元擺平，迨被│辛○○│捌月，附表四編號│
│  │許      │接│害人誤信將錢匯至歹徒指定之中洲郵局00000000000000號蔡│丙○○│10至編號15所示之│
│  │        │枝│連勝帳戶內。                                        │癸○○│物均沒收之。    │
│  │        │  │                                                    │巳○○│辛○○處有期徒刑│
│  │        │  │                                                    │      │柒月，附表四編號│
│  │        │  │                                                    │      │10至編號15所示之│
│  │        │  │                                                    │      │物均沒收之。    │
│  │        │  │                                                    │      │丙○○、癸○○、│
│  │        │  │                                                    │      │巳○○各處有期徒│
│  │        │  │                                                    │      │刑陸月，附表四編│
│  │        │  │                                                    │      │號10至編號15所示│
│  │        │  │                                                    │      │之物均沒收之。  │
├─┼────┼─┼──────────────────────────┼───┼────────┤
│  │97年3月 │黃│於大陸地區犯嫌楊政彰所屬詐騙集團成員，打電話給被害人│阮智琳│阮智琳處有期徒刑│
│  │14日20時│志│戌○○，佯稱係金管會人員，向被害人謊稱日前網路購物扣│辛○○│捌月，附表四編號│
│19│10分許  │成│款設定錯誤，需持金融卡至ATM解除設定，迨被害人誤信持 │丙○○│10至編號15所示之│
│  │        │  │金融卡至ATM聽其指示操作，先後從其帳戶內匯出2筆金額共│癸○○│物均沒收之。    │
│  │        │  │5萬9988元至歹徒指定之臺灣中小企業銀行中壢分行       │巳○○│辛○○處有期徒刑│
│  │        │  │0000000000000號林建發帳戶內。                       │      │柒月，附表四編號│
│  │        │  │                                                    │      │10至編號15所示之│
│  │        │  │                                                    │      │物均沒收之。    │
│  │        │  │                                                    │      │丙○○、癸○○、│
│  │        │  │                                                    │      │巳○○各處有期徒│
│  │        │  │                                                    │      │刑陸月，附表四編│
│  │        │  │                                                    │      │號10至編號15所示│
│  │        │  │                                                    │      │之物均沒收之。  │
├─┼────┼─┼──────────────────────────┼───┼────────┤
│  │97 年 3 │盧│於大陸地區犯嫌楊政彰所屬詐騙集團成員，打電話予被害人│阮智琳│阮智琳處有期徒刑│
│20│月 25日 │俊│宇○○，佯稱係法院書記官，稱被害人涉案，需繳交保證金│辛○○│捌月，附表四編號│
│  │        │霖│，迨被害人誤信至郵局匯出10萬元至歹徒指定之東港大鵬灣│丙○○│10至編號15所示之│
│  │        │  │郵局00000000000000號黃永全帳戶內。                  │癸○○│物均沒收之。    │
│  │        │  │                                                    │巳○○│辛○○處有期徒刑│
│  │        │  │                                                    │      │柒月，附表四編號│
│  │        │  │                                                    │      │10至編號15所示之│
│  │        │  │                                                    │      │物均沒收之。    │
│  │        │  │                                                    │      │丙○○、癸○○、│
│  │        │  │                                                    │      │巳○○各處有期徒│
│  │        │  │                                                    │      │刑陸月，附表四編│
│  │        │  │                                                    │      │號10至編號15所示│
│  │        │  │                                                    │      │之物均沒收之。  │
└─┴────┴─┴──────────────────────────┴───┴────────┘
原判決附表四
┌───┬──────────────────────────┐
│編號  │      應  沒  收  之  物                            │
├───┼──────────────────────────┤
│  1   │偽造之法務部金管會「許國強」識別證壹張              │
├───┼──────────────────────────┤
│  2   │被告辛○○冒充政府人員所著西裝、公文背包壹組        │
├───┼──────────────────────────┤
│  3   │偽造臺北地方法院收據（蓋有偽造之臺北地方法院關防印文│
│      │各壹枚）柒份（一式3張）                             │
├───┼──────────────────────────┤
│  4   │偽造各地方法院收據拾捌份（一份3張）                 │
├───┼──────────────────────────┤
│  5   │偽造之「金管會」、「法務部」、「林國耀」「書記官」小│
│      │貼紙貳大張                                          │
├───┼──────────────────────────┤
│  6   │偽造之「臺北地方法院關防印章」壹個（扣案）、偽造如附│
│      │表三編號3印文之「臺北地方法院關防印章」壹個（未扣案 │
│      │）                                                  │
├───┼──────────────────────────┤
│  7   │偽造之宜蘭地方法院關防印章壹個                      │
├───┼──────────────────────────┤
│      │偽造之「承辦員許國強」連續章壹個、「承辦員林國耀」連│
│  8   │續章壹個「許國強」連續章壹個、「台北地」印章壹個、「│
│      │方法院」印章壹個、國際金融法洗錢犯罪防治條例」印章壹│
│      │個                                                  │
├───┼──────────────────────────┤
│  9   │印泥個                                            │
├───┼──────────────────────────┤
│ 10   │行動電話號碼0000000000號行動電話壹具（被告阮智琳持用│
│      │）                                                  │
├───┼──────────────────────────┤
│ 11   │行動電話號碼0000000000號行動電話壹具（被告阮智琳持用│
│      │）                                                  │
├───┼──────────────────────────┤
│ 12   │行動電話號碼0000000000號行動電話壹具（被告辛○○持用│
│      │）                                                  │
├───┼──────────────────────────┤
│ 13   │行動電話號碼0000000000號行動電話壹具（被告丙○○持用│
│      │）                                                  │
├───┼──────────────────────────┤
│ 14   │行動電話號碼0000000000號行動電話壹具（被告癸○○持用│
│      │）                                                  │
├───┼──────────────────────────┤
│ 15   │行動電話號碼0000000000號行動電話壹具（被告巳○○持用│
│      │）                                                  │
└───┴──────────────────────────┘


司法院資訊處製作；財團法人民間司法改革基金會備份。
